臺灣臺中地方法院刑事判決
110年度易緝字第151號
公  訴  人  臺灣臺中地方檢察署檢察官
被      告  蔡子皇




上列被告因竊盜案件，經檢察官提起公訴（109年度偵字第31967
號、第35697號、第37006號、第37762號），本院依簡式審判程
序審理，判決如下：
    主    文
蔡子皇犯如附表「宣告刑及沒收」欄所示之罪，共肆罪，均累犯
，各處如附表「宣告刑及沒收」欄所示之刑及沒收。應執行有期
徒刑壹年貳月，如易科罰金，以新臺幣壹仟元折算壹日。沒收部
分併執行之。
    犯罪事實
一、蔡子皇意圖為自己不法之所有，基於竊盜之個別犯意，分別
    於如附表「行竊時間」、「行竊地點」欄所示之時間、地點
    ，以如附表「行竊手法」欄所示之方式，竊取林芳應、張志
    揚、馮家敬、留國豪所有如附表「竊得物品」欄所示之物品
    。
二、案經林芳應、張志揚、留國豪訴由臺中市政府警察局第一分
    局、馮家敬訴由第五分局報告臺灣臺中地方檢察署檢察官偵
    查起訴。　　
    理    由
一、本案被告蔡子皇所犯均非死刑、無期徒刑或最輕本刑有期徒
    刑3年以上之罪，亦非高等法院管轄第一審之案件，且於本
    院準備程序時，被告先就被訴事實為有罪之陳述，經告知被
    告簡式審判程序之旨，並聽取檢察官、被告之意見後，本院
    裁定進行簡式審判程序，故依刑事訴訟法第273條之2規定，
    本案不適用同法第159條第1項有關排除傳聞證據之證據能力
    規定，合先敘明。
二、上揭各犯罪事實，均據被告於警詢、本院審理中坦承不諱（
    見偵31967卷第29至33頁、偵35697卷第33至37頁、偵35697
    卷第39至41頁、偵37006卷第29至32頁、偵37762卷第31至34
    頁、易緝卷第106頁、第115至116頁），核與證人即告訴人
    林芳應、張志揚、馮家敬、留國豪於警詢時之證述均大致相
    符（見偵31967卷第35至37頁、第39至41頁、偵35697卷第43
    至45頁、偵37006卷第27至28頁、偵37762卷第35至37頁），
    並有各次警員職務報告（見偵31967卷第27頁、偵35697卷第
    31至32頁、偵37006卷第25頁、偵37762卷第29頁）、監視器
    錄影畫面擷圖照片（見偵31967卷第65至67頁、偵35697卷第
    47至61頁、偵37006卷第37至57頁、偵37762卷第61至73頁）
    、被告全身照比對圖（見偵35697卷第61至63頁）、被之徒
    步路線圖（見偵37006卷第35頁）、車主基本資料及車輛異
    動紀錄之車輛詳細資料報表（見偵35697卷第65頁）在卷可
    稽，已足認被告上開任意性自白與事實相符。是本案事證明
    確，被告所為上開各犯行均堪認定，應予依法論科。
三、核被告所為，均係犯刑法第320條第1項之竊盜罪（共4罪)。
    被告所犯上開4罪，犯意各別，行為互殊，應予分論併罰。
    被告前因竊盜案件，經本院分別以107年度簡字第815號、中
    簡字第1686號判決各判處有期徒刑3月、2月確定，再經本院
    以107年度聲字第4604號裁定應執行有期徒刑4月確定，已於
    民國108年2月14日入監執行完畢一情，有臺灣高等法院被告
    前案紀錄表在卷可佐，是被告於前案有期徒刑執行完畢5年
    內，故意再犯本案有期徒刑以上之各罪，均為累犯，並酌以
    被告故意再犯相同之罪，足見其有特別惡性，且前罪之徒刑
    執行無成效，被告對於刑罰之反應力顯然薄弱，爰均依刑法
    第47條第1 項規定加重其刑（司法院大法官釋字第775 號解
    釋意旨參照）。爰審酌被告前有多項竊盜前科，有上開前案
    紀錄表在卷可查，可見其素行不良，不思以正途謀取財物，
    為滿足自己私慾，圖以不勞而獲之方式，竊取他人財物，欠
    缺尊重他人財產權之觀念，法治觀念淡薄，行為殊值非難，
    惟兼衡行竊手段尚屬平和，犯後雖坦承犯行，但未賠償告訴
    人林芳應、張志揚、馮家敬、留國豪所受之損失之犯後態度
    ，參以被告於本院審理時自述國中肄業、先前從事齒輪工作
    、未婚、無子女、家庭經濟生活狀況勉持等一切情狀，暨檢
    察官、被告對於科刑範圍之辯論後，分別量處如附表「宣告
    刑」欄所示之刑，並均諭知易科罰金之折算標準。又被告所
    涉上開各犯行係經宣告多數有期徒刑，故應定其應執行之刑
    ；而本院審酌被告所犯上開各罪均係竊盜之犯罪類型，其犯
    罪態樣、手段及所侵害法益相似，犯罪時間亦相近等情，以
    判斷其所受責任非難重複之程度，再斟酌被告犯數罪所反應
    人格特性，暨權衡上開罪名之法律目的及相關刑事政策，而
    為整體評價後，定其應執行之刑如主文所示。另本案所定應
    執行之刑雖已逾6 月，依刑法第41條第8 項規定，仍得易科
    罰金，爰併諭知易科罰金之折算標準。
四、沒收：
㈠、被告於附表編號一所竊得之新臺幣（下同)現金2萬3200元、
    振興三倍券800元；於附表編號二所竊得之黑色背包1只、家
    樂福提貨券（面額500元）7張、全聯儲值卡〔餘額2000元〕；
    於附表編號三所竊得之黑色HCT腰包1只、現金6萬6757元；
    於附表編號四所竊得之黑色皮夾1只、現金3萬1075元，核屬
    其犯罪所得，且未據扣案，亦未發還告訴人林芳應、張志揚
    、馮家敬、留國豪，均應依刑法第38條之1 第1 項前段規定
    ，於被告所犯各次竊盜罪刑項下宣告沒收之，並依同條第3 
    項規定諭知於全部或一部不能沒收或不宜執行沒收時，追徵
    其價額。
㈡、至被告於附表編號二所竊得之金融帳戶存摺3本、提款卡3張
    、印章3枚、健保卡1張、房屋租賃契約書正本1份、行照數
    張；於附表編號三所竊得之台新銀行信用卡及提款卡各1張
    、職業大客車駕照1張；於附表編號四所竊得之身分證、玉
    山銀行信用卡及提款卡、郵局提款卡各1張、薪資袋1個，固
    為被告之犯罪所得，惟上開物品或係具有專屬性之個人證件
    ，或依現今社會交易型態及加計折舊等因素，價值並不高，
    實難認為其沒收及追徵具何刑法上重要性，故依刑法第38條
    之2 第2 項之規定，均不予宣告沒收。
據上論斷，應依刑事訴訟法第273條之1第1項、第299條第1項前
段，刑法第320 條第1 項、第47條第1 項、第41條第1 項前段、
第8項、第51條第5 款、第38條之1第1項、第3項，刑法施行法第
1 條之1 第1 項，判決如主文。　　
本案經檢察官郭景銘提起公訴，檢察官羅秀蓮到庭執行職務。　
中　　華　　民　　國　　110 　年　　12　　月　　17　　日
                  刑事第三庭  法  官  簡志宇
以上正本證明與原本無異。
如不服本判決應於收受判決後20日內向本院提出上訴書狀，並應
敘述具體理由；其未敘述上訴理由者，應於上訴期間屆滿後20日
內向本院補提理由書（均須按他造當事人之人數附繕本）「切勿
逕送上級法院」。
告訴人或被害人如不服判決，應備理由具狀向檢察官請求上訴，
上訴期間之計算，以檢察官收受判決正本之日起算。
                              書記官  林勝彥
中　　華　　民　　國　　110 　年　　12　　月　　17　　日
附錄本判決論罪法條
中華民國刑法第320條
意圖為自己或第三人不法之所有，而竊取他人之動產者，為竊盜
罪，處5年以下有期徒刑、拘役或50萬元以下罰金。
意圖為自己或第三人不法之利益，而竊佔他人之不動產者，依前
項之規定處斷。
前二項之未遂犯罰之。　
　　　

附表：
（時間：民國；金額：新臺幣）
編號 被害人 行竊時間 行竊地點 行竊手法 竊得物品 宣告刑及沒收 一 林芳應 109年8月8日2時25分許 臺中市○區○○路0段00號「宏昇附設卡拉OK」店門口（起訴書誤載為「臺中市○區○○路0段000號「宏昇附設卡拉OK」店門口」） 蔡子皇步行至左列地點，見林芳應坐在該處椅子上睡覺，即徒手自林芳應之口袋內，竊得右列「竊得物品」欄所示之物品。 現金2萬3200元、振興三倍券800元 蔡子皇犯竊盜罪，累犯，處有期徒刑伍月，如易科罰金，以新臺幣壹仟元折算壹日。未扣案之犯罪所得現金貳萬參仟貳佰元、振興三倍券捌佰元均沒收，於全部或一部不能沒收或不宜執行沒收時，追徵其價額。 二 張志揚 109年9月23日8時16分許（起訴書誤載為「109年9月23日8時許」） 臺中市○區○○路0段0號「 楓康超市」前 蔡子皇步行至左列地點，見張志揚在停放於該處之車牌號碼0000-00號之自小客車內睡覺，且車窗未關閉，即徒手竊取車內駕駛座旁之右列「竊得物品」欄所示之物品。 黑色背包1只（內有金融帳戶存摺3本、提款卡3張、印章3枚、健保卡1張、房屋租賃契約書正本1份、行照數張、家樂福提貨券（面額500元）7張、全聯儲值卡〔餘額2000元〕） 蔡子皇犯竊盜罪，累犯，處有期徒刑肆月，如易科罰金，以新臺幣壹仟元折算壹日。未扣案之犯罪所得黑色背包壹只、家樂福提貨券（面額伍佰元）柒張、全聯儲值卡（餘額貳仟元）均沒收，於全部或一部不能沒收或不宜執行沒收時，追徵其價額。 三 馮家敬 109年10月20日19時15分許（起訴書誤載為「109年10月20日19時22分許」） 臺中市○○區○○路0段000號前 蔡子皇步行至左列地點，見馮家敬停放於該處之車牌號碼000-00號營業大貨車車門未關閉，且馮家敬正忙於下貨不及注意之際，徒手竊取馮家敬放置於車內駕駛座旁之右列「竊得物品」欄所示之物品。 黑色HCT腰包1只（內有現金6萬6757元、台新銀行信用卡及提款卡各1張、職業大客車駕照1張） 蔡子皇犯竊盜罪，累犯，處有期徒刑陸月，如易科罰金，以新臺幣壹仟元折算壹日。未扣案之犯罪所得現金陸萬陸仟柒佰伍拾柒元、黑色HCT腰包壹只均沒收，於全部或一部不能沒收或不宜執行沒收時，追徵其價額。 四 留國豪 109年10月12日11時37分許（起訴書誤載為「109年10月12日12時2分許」） 臺中市○區○○路000○0號 「洪瑞珍餅店 」前 蔡子皇步行至左列地點，見留國豪停放於該處之車牌號碼000-0000號自用小客貨車車門未鎖，且留國豪正忙於下貨不及注意之際，徒手開啟車門，竊取放置於車內副駕駛座之右列「竊得物品」欄所示之物品。 黑色皮夾1只（內有現金200元、身分證、玉山銀行信用卡及提款卡、郵局提款卡各1張）及薪資袋1個（內有現金3萬875元） 蔡子皇犯竊盜罪，累犯，處有期徒刑伍月，如易科罰金，以新臺幣壹仟元折算壹日。未扣案之犯罪所得現金參萬壹仟柒拾伍元、黑色皮夾壹只均沒收，於全部或一部不能沒收或不宜執行沒收時，追徵其價額。